【裁判字號】    97,易,502
【裁判日期】    971031
【裁判案由】    竊盜
【裁判全文】
臺灣新竹地方法院刑事判決               97年度易字第502號
公  訴  人  臺灣新竹地方法院檢察署檢察官
被      告  乙○○
上列被告因竊盜案件，經檢察官提起公訴（96年度速偵字第2405
號），本院依簡式審判程序判決如下：
    主  文
乙○○竊盜，累犯，處有期徒刑伍月。扣案之鑰匙壹支沒收之。
又結夥三人以上竊盜，累犯，處有期徒刑捌月。扣案之鑰匙壹支
沒收之。又結夥三人以上竊盜，累犯，處有期徒刑捌月。應執行
有期徒刑壹年伍月。扣案之鑰匙貳支沒收之。
    事  實
一、乙○○前曾於民國95年間因違反毒品危害防制條例案件，經
    本院於95年12月21日以95年度竹簡字第1431號判處有期徒刑
    4月，於96年1月22日確定，又經本院於96年7月16日以96年
    度聲減字第285號裁定減刑為有期徒刑2月確定，並於96年7
    月16日縮刑期滿執行完畢，其猶不知悔改。
二、乙○○意圖為自己不法之所有，於96年12月7日10時許，在
    新竹縣湖口鄉○○路18號前，見戊○○所有車牌號碼JK—
    8497號自用小客車無人看管，隨即以自備鑰匙1支啟動電門
    發動該自用小客車，將該車駛離原處，而竊取得手，並供其
    代步之用。
三、乙○○另行起意，並和甲○○（經本院通緝中）及吳振宇（
    另案經本院判決確定）三人謀議欲竊取他人所有白鐵攤架以
    變賣，乃共同基於意圖為自己不法之所有之犯意聯絡及行為
    分擔，於96年12月8日凌晨3時許，乙○○駕駛其所竊得之上
    揭自用小客車，搭載甲○○及吳振宇，前往新竹縣湖口鄉○
    ○路119號前，三人因見丁○○所有車牌號碼JQ—6513號自
    用小貨車停放在該處，無人看管，乃推由甲○○下車，持自
    備鑰匙1支轉動電門後發動該車，將該車駛離原處，而竊取
    上揭自用小貨車得手。乙○○復另行起意，並和甲○○及吳
    振宇共同基於意圖為自己不法之所有之犯意聯絡及行為分擔
    ，乙○○駕駛其所竊得之上揭自用小客車，甲○○則駕駛前
    開自用小貨車搭載吳振宇，一同前往新竹縣新豐鄉1段51巷8
    弄8號旁，於同日4時40分許，三人徒手竊取丙○○所有之白
    鐵攤架1臺，並由乙○○及吳振宇將前開攤架置放於前述自
    用小貨車上，甲○○則以繩子綑綁固定該攤架，而竊取得手
    。嗣於同日4時50分許，渠等行經新竹縣新豐鄉○○街與松
    林街街口時，為巡邏警員發覺上揭車牌號碼JK—8497號自用
    小客車為失竊贓車，乃攔檢盤查，而為警當場查獲，並扣得
    上揭自用小客車、自用小貨車、白鐵攤架（以上均經發還）
    、乙○○所有且供其單獨行竊車輛時所用之鑰匙1支及甲○
    ○所有且供為渠等共同行竊車輛所用之鑰匙1支等物。
四、案經新竹縣政府警察局竹北分局報請臺灣新竹地方法院檢察
    署檢察官偵查起訴。
    理  由
一、本件被告乙○○所犯刑法第320條第1項之普通竊盜罪及同法
    第321條第1項第4款之加重竊盜罪，均非死刑、無期徒刑、
    最輕本刑為三年以上有期徒刑之罪，被告於本院準備程序進
    行中，就被訴事實為有罪之陳述，經本院認合於刑事訴訟法
    第273條之1第1項之規定，裁定進行簡式審判程序，合先敘
    明。
二、上開事實迭據被告乙○○坦承不諱，且為同案共犯甲○○及
    吳振宇於警詢及偵訊時供述在卷，並經被害人戊○○、丁○
    ○及丙○○於警詢時指述失竊情節明確，復有新竹縣政府警
    察局車輛協尋電腦輸入單1份、車籍查詢—基本資料詳細畫
    面1份、贓物認領保管單3份及照片18幀等在卷足稽，此外，
    亦有鑰匙2支扣案足資佐證，足認被告之自白核與事實相符
    而堪採信，本案事證明確，被告所為前述犯行堪以認定，應
    予依法論科。
三、核被告乙○○竊得自用小客車部分所為，係犯刑法第320 條
    第1項之普通竊盜罪；又其所為竊得自用小貨車部分所為，
    係犯刑法第321條第1項第4款之結夥三人以上竊盜罪；又其
    竊得白鐵攤架部分所為，係犯刑法第321條第1項第4款之結
    夥三人以上竊盜罪。被告就上揭二次結夥三人以上竊盜罪間
    ，與被告甲○○及同案共犯吳振宇間具有犯意聯絡及行為分
    擔，為共同正犯。又被告所犯上揭一次普通竊盜罪及二次結
    夥三人以上加重竊盜罪間，犯意個別，行為互殊，應予分論
    併罰。又被告前曾於95年間因違反毒品危害防制條例案件，
    經本院於95年12月21日以95年度竹簡字第1431號判處有期徒
    刑4月，於96年1月22日確定，又經本院於96年7月16日以96
    年度聲減字第285號裁定減刑為有期徒刑2月確定，並於96年
    7 月16日縮刑期滿執行完畢等情，有臺灣新竹地方法院檢察
    署刑案資料查註紀錄表及臺灣高等法院被告全國前案紀錄表
    各1份在卷足參，其於五年以內故意再犯本件有期徒刑以上
    之罪，為累犯，應依刑法第47條第1項之規定加重其刑。爰
    審酌被告正值青年，不循正途謀財，竟思不勞而獲，竊取他
    人所有財物，不尊重他人之財產權，行竊之手段、竊得財物
    之價值、所生危害、犯後坦承犯行態度尚稱良好等一切情狀
    ，分別量處如主文所示之刑，並定其應執行刑，以示懲儆。
    扣案之鑰匙1支，係被告所有，且係供被告為單獨竊得上揭
    自用小客車時所用之物等情，業據被告供述在卷，爰依刑法
    第38條第1項第2款之規定，宣告沒收之。又扣案之鑰匙1支
    ，為具有共犯關係之被告甲○○所有，且係供被告及其他共
    犯甲○○及吳振宇共同為上揭竊得自用小貨車時所用之物等
    情，為被告及其他共犯甲○○及吳振宇分別供述在卷，爰亦
    依刑法第38條第1項第2款之規定，宣告沒收之。
據上論斷，應依刑事訴訟法第273 條之1 第1 項、第299 條第1
項前段，刑法第28條、第320條第1項、第321條第1項第4款、第
47條第1項、第38條第1項第2款、第51條第5款，判決如主文。
本案經檢察官張嘉宏到庭執行職務。
中    華    民    國    97    年    10    月    31    日
                  刑事第一庭    法  官  楊惠芬
以上正本證明與原本無異。
如不服本判決應於收受本判決後10日內向本院提出上訴書狀，上
訴書狀應敘述具體理由。上訴書狀未敘述上訴理由者，應於上訴
期間屆滿後20日內補提理由書狀於本院 (均須按他造當事人之人
數附繕本 )「切勿逕送上級法院」。
中    華    民    國    97    年    10    月    31    日
                                書記官  張懿中
附錄本案論罪科刑法條：
刑法第320 條第1 項：
意圖為自己或第三人不法之所有，而竊取他人之動產者，為竊盜
罪，處五年以下有期徒刑、拘役或五百元以下罰金。
刑法第321 條第1 項第4 款：
犯竊盜罪而有左列情形之一者，處六月以上、五年以下有期徒刑
：
  四  結夥三人以上而犯之者。


司法院資訊處製作；財團法人民間司法改革基金會備份。
